# 新人求助 ~请陈版主帮忙解答购物卡赊销问题

提问人：xjd6350476 时间：2022-09-22 09:32:07
一家公司赊销了大量购物卡 挂合同负债和应收账款 这种在编制资产负债表的时候能抵消吗？感觉多头挂账啊

回答人：chenyiwei
这种情况是不能抵销的。
企业购买购物卡的目的，通常是为了赠送。即持卡人和支付购卡金额的并非同一方。不论有付款义务的企业是否支付款项，企业都有义务向持卡人按照约定的服务条款交付商品或服务。相应地，并不存在一项净额结算的权利。